臺灣高等法院刑事判決
108年度上訴字第1350號
上  訴  人  臺灣新北地方檢察署檢察官
上  訴  人  
即  被  告  吳映青


上列上訴人因被告偽造文書等案件，不服臺灣新北地方法院107
年度訴字第932號，中華民國108年2月14日第一審判決（起訴案
號：臺灣新北地方檢察署106年度偵字第10726號、第12426號、1
07年度偵字第12849號），提起上訴，本院判決如下：
    主  文
原判決撤銷。
吳映青犯詐欺取財罪，處有期徒刑壹年陸月。又犯業務侵占罪，
處有期徒刑柒月。應執行有期徒刑貳年。
未扣案犯罪所得新臺幣伍佰貳拾貳萬貳仟參佰伍拾陸元沒收，於
全部或一部不能沒收或不宜執行沒收時，追徵其價額。
    事  實
一、吳映青意圖為自己不法所有，於民國97年間某日起至106年2
    月間止，基於詐欺取財之犯意，接續向林淑貞佯稱：可介紹
    並代為購買短期績效好之基金，且保證保本及利息云云，使
    林淑貞陷於錯誤，陸續於附表所示時間、以現金交付或交付
    其所開立之中國信託商業銀行股份有限公司（下稱中信銀行
    ）帳號00000-0000000-0號帳戶之存摺、印章請吳映青代為
    提款或轉帳之方式，交付如附表所示之金額予吳映青購買基
    金，吳映青為取信林淑貞，並先後於上開林淑貞之中信銀行
    帳戶提款或轉帳時，於提款單或轉帳單之備註欄位記載「凱
    基23」等如附表所示事項，以顯示於上開中信銀行帳戶存摺
    明細上，並於給付利息時亦以同樣手法註記，以取信林淑貞
    （計匯回利息新臺幣【下同】82萬1344元），吳映青以此方
    式共計詐得如附表所載之564萬3700元。嗣於106年2月間，
    林淑貞因購屋需求，向吳映青要求先贖回200萬元之基金，
    吳映青竟告知並未購買基金且避不見面，始悉上情。
二、吳映青前為凱基證券股份有限公司（下稱凱基公司）板橋分
    公司客戶彭科維所指定之營業員，其業務範圍係接受客戶下
    單買賣股票、基金等有價證券，為從事業務之人員，竟於10
    6年2月間，基於意圖為自己不法所有之犯意，利用彭科維委
    託其代為購買新光債券、新光基金，並交付彭科維所開設之
    中信銀行帳號000000000000號帳戶存摺及提款單（彭科維已
    簽完名）之機會，接續於同年2月14日、2月18日各提領20萬
    元後，因本身投資虧損嚴重，竟未依彭科維之委託購買新光
    債券、新光基金，反將之挪為填補自己投資虧損之用，而以
    變易持有為所有之意思，予以侵占入己。嗣彭科維查無購買
    新光債券、新光基金之紀錄，發現吳映青業於同年3月9日離
    職，始查知上情。
三、案經林淑貞、凱基公司告訴、彭科維訴由新北市政府警察局
    板橋分局報請臺灣新北地方檢察署檢察官偵查起訴。
    理  由
壹、證據能力
一、按被告以外之人於偵查中向檢察官所為之陳述，除顯有不可
    信之情況者外，得為證據，刑事訴訟法第159 條之1 第2 項
    定有明文。查證人即告訴人林淑貞、彭科維2人以證人身分
    證述，在偵查中向檢察官所為之陳述，經具結擔保其信憑性
    ，並無顯不可信之情況，且於原審107年12月3日審理時，已
    基於證人地位、經合法具結、並在賦予被告對質詰問機會之
    情形下為證述，應得為證據。
二、按被告以外之人於審判外之陳述，雖不符刑事訴訟法第159
    條之1 、159 條之2 、159 條之3 、159 條之4 等規定，而
    經當事人於審判程序同意作為證據，法院審酌該言詞陳述或
    書面陳述作成時之情況，認為適當者，亦得為證據。當事人
    、代理人或辯護人於法院調查證據時，知有第159 條第1 項
    不得為證據之情形，而未於言詞辯論終結前聲明異議者，視
    為有前項之同意，刑事訴訟法第159 條之5 定有明文。本案
    當事人就下述其餘供述證據方法之證據能力，於言詞辯論終
    結前均未異議，而經本院審酌各該證據方法之作成時，並無
    其他不法之情狀，均適宜為本案之證據，依刑事訴訟法第15
    9 條之5 之規定，有證據能力。
三、至於其餘資以認定本案犯罪事實之非供述證據，亦查無違反
    法定程序取得之情形，依刑事訴訟法第158 條之4 反面規定
    ，應具證據能力。
貳、實體方面
一、訊據被告固然坦承於106年2月14日侵占告訴人彭科維購買新
    光債券款項20萬元之犯行，惟矢口否認有於106年2月18日侵
    占告訴人彭科維購買新光基金款項20萬元，及詐欺告訴人林
    淑貞如附表所示之564萬3700元之犯行，辯稱：告訴人彭科
    維第2筆20萬元之款項是借款關係。告訴人林淑貞的部分，
    是伊向她借錢，伊給她利息，有簽立借據云云。惟查：
　㈠關於詐欺告訴人林淑貞款項部分
　⒈告訴人於97年間某日起至106年2月間止，陸續以現金交付或
    交付其所開立之中信銀行帳戶之存摺、印章請被告代為提款
    或轉帳之方式，交付款項予被告，且被告於告訴人林淑貞之
    中信銀行帳戶提款或轉帳時，於提款單或轉帳單之備註欄位
    確有記載如附表所示事項，以顯示於上開中信銀行帳戶存摺
    明細上，並於給付利息時亦以同樣方式註記之事實，業據被
    告自承不諱，且經證人即告訴人林淑貞於偵查及原審審理時
    證述明確，復有告訴人林淑貞告訴狀所附之歷年提領、交付
    款項及事後查無購買記錄之明細表、中國信託銀行帳戶存摺
    影本及存款交易明細、中國信託銀行存提款交易憑證影本在
    卷足資（見106年度他字第2814號偵查卷第3至33、37至127
    、129至142頁）。是此部分事實，應堪認定。
　⒉而被告自97年間某日起至106年2月間止，陸續向告訴人林淑
    貞佯稱：可介紹並代為購買短期績效好的基金，且保證保本
    及利息云云，致告訴人林淑貞陷於錯誤，陸續於附表所示時
    間、以現金交付或交付其所開立之中信銀行帳戶之存摺、印
    章請被告代為提款或轉帳之方式，交付如附表所示之金額予
    被告，然被告取得附表所示之金額後，並未購買基金，而係
    充作自己投資之款項，將款項分別轉入被告自己中信銀行帳
    戶或其胞兄吳啓淵之中信銀行帳戶內等情，業據告訴人林淑
    貞於偵查中及原審審理時證述明確（見106年度偵字第10726
    號偵查卷第442至447頁、106年度偵字第2814號偵查卷第189
    至196頁及原審卷第91至107頁），復有告訴人林淑貞告訴狀
    所附之歷年提領、交付款項及事後查無購買記錄之明細表、
    中國信託銀行帳戶存摺影本及存款交易明細、中國信託銀行
    存提款交易憑證影本、凱基公司提出之告訴人林淑貞之客戶
    基本資料、基金申購明細、告訴人林淑貞提供被告手寫之投
    資金額等資料在卷足資（見106年度他字第2814號偵查卷第3
    至33、37至127、129至142頁、106年度偵字第10726號偵查
    卷字第95至119、269至273頁），佐以被告於偵查中供稱：
    告訴人林淑貞有匯款到告訴人林淑貞帳戶或拿現金給伊，伊
    會在告訴人林淑貞存摺上註記基金名稱跟金額，例如中信23
    ，就代表告訴人林淑貞有交給伊23萬元，當時跟告訴人林淑
    貞說會給告訴人林淑貞保本及給利息。但伊把這些錢拿去自
    己去操作其他投資，不是用告訴人林淑貞的名字買基金，伊
    沒有明確告知告訴人林淑貞會用告訴人林淑貞的錢去作自己
    的投資。告訴人林淑貞提告的部分不屬於借款，是告訴人林
    淑貞給伊錢，伊跟告訴人林淑貞保證保本跟利息，伊承認告
    訴人林淑貞給伊錢是要伊幫告訴人林淑貞買基金，但沒有買
    ，伊挪為己用，金額大約500萬元等語（見前揭偵查卷第446
    至447頁），足見被告於97年間某日至106年2月，基於為自
    己不法所有之意圖，利用告訴人林淑貞對其之信任，而對告
    訴人林淑貞施用詐術，致告訴人林淑貞交付如附表所載金額
    ，或交由被告提領及轉帳如附表所載款項之犯行甚明。
　⒊被告雖稱其與告訴人林淑貞間是借貸關係云云，惟被告並未
    提出借據以佐其說，則其是否確有與林淑貞簽立借據之事實
    ，已有所疑。再者，被告於偵查中曾明確供承：「（問：林
    淑貞對你提告內容，是否有包括她借款給你部分？）沒有，
    這不是屬於借款的，是她給我錢，我跟她保證獲利跟利息，
    我承認林淑貞給我錢是要我幫她買基金，但我沒有買，而且
    我挪為己用，金額大約500萬元」等語（見前揭偵查卷第446
    頁）。且被告於匯款時確實會自行註記「凱基」、「國泰基
    金」、「日盛基金」、「凱基雲端基金」、「凱基銀髮基金
    」等字樣，此有前開存摺內頁及交易明細等資料可參，倘為
    區別資金借款數目而作註記，逕自註記借款金額即可，亦清
    楚明瞭，何須以基金名稱代之，徒增辨認困難之必要，足認
    被告前開所辯，應係事後卸責之詞，並非可採。　
　㈡關於侵占告訴人彭科維款項部分
　⒈被告於擔任凱基公司板橋分公司客戶告訴人彭科維所指定之
    營業員期間，其業務範圍係接受客戶下單買賣股票、基金等
    有價證券，為從事業務之人員，而告訴人彭科維於106年2月
    14日委託被告代為購買新光債券，並交付其所開設之中信銀
    行帳戶存摺及提款單（彭科維已簽完名），由被告提領20萬
    元，且於106年2月18日告訴人彭科維交付其所開設之中信銀
    行帳戶存摺及提款單（彭科維已簽完名），由被告提領20萬
    元，惟被告未代告訴人彭科維購買新光債券，且因被告本身
    投資虧損嚴重，將106年2月14日該筆20萬元予以侵占入己等
    情，業據被告自承不諱，且據證人即告訴人彭科維於偵查中
    及原審審理時證述明確（見前揭偵查卷第47至49頁、原審卷
    第107至112頁），復有告訴人彭科維之中國信託銀行帳戶存
    摺影本、存款交易明細、被告交付之開戶總約定書影本、新
    臺幣存提款交易憑證、告訴人彭科維之客戶基本資料、凱基
    公司提出之告訴人彭科維與凱基公司之電話錄音檔案及譯文
    、告訴人凱基公司之刑事告訴狀暨所附被告職員資料表、員
    工承諾書等資料在卷可憑（見前揭偵查卷第11至13、17至19
    、21至25、55至63、289至311、279至319、311至317頁）。
    是被告確有收受告訴人彭科維2筆各20萬元款項，並將106年
    2月14日交付之款項20萬元予以侵占之事實，應堪認定。
　⒉被告雖辯稱：第二筆20萬元係借款云云。惟告訴人彭科維於
    偵查中證稱：後來被告又打給伊說是不是要再加買20萬元債
    券，伊也同意。但當時比較忙，沒去凱基證券，被告來伊家
    並讓伊簽20萬元提款單，說提款單交給被告，被告會幫伊處
    理等語（見前揭偵查卷第48頁）；於原審審理時證稱：被告
    又告訴伊為了業績，伊還有錢，那伊就再買一個基金，就約
    2月18日被告來伊家，把存簿和簽名給被告等語(見原審卷第
    110頁)，又觀諸告訴人彭科維所提出之中國信託銀行「新台
    幣存提款交易憑證第二聯」影本2紙，其上之備註欄均註記
    「新光債券」或「新光基金」（見前揭偵查卷第17、19頁）
    ，衡諸常情，倘告訴人確係因借款始交付20萬元，何須為上
    揭之註記，佐以被告於警詢時供稱：伊於106年2月18日去告
    訴人彭科維家，問告訴人彭科維需不需要再買基金，想請告
    訴人彭科維再幫買20萬元基金，告訴人彭科維也一樣給伊存
    摺及提款單。伊於106年2月18日到中國信託重慶分行領取20
    萬元，但未幫告訴人彭科維買基金，伊拿來私自利用等語(
    前揭偵查卷第8頁)，顯見告訴人彭科維係誤信被告係為代其
    購買基金之故。被告前揭所辯，自非可採。 
　㈢綜上所述，本件事證明確，被告詐欺及業務侵占之犯行，均
    堪以認定，均應依法論科。
二、論罪科刑
　㈠本案被告行為後，刑法第336條第2項雖於108年12月25日經修
    正公布，同年12月27日施行，惟查修正後之規定係依刑法施
    行法第1條之1第2項前段規定將罰金數額提高為30倍，亦即
    將原本之銀元3千元（經折算為新臺幣後為9萬元）修正為新
    臺幣9萬元，其修正之結果不生有利或不利於行為人之情形
    ，非屬法律變更，自不生新舊法比較之問題，而應依一般法
    律適用原則，逕行適用裁判時法。
　㈡次按刑法上之背信罪與侵占罪，同屬破壞信賴關係侵害財產
    之犯罪類型，而第342 條之背信罪，乃一般性違背任務之犯
    罪，同法第336 條第2 項之業務侵占罪，則為特殊之背信行
    為，侵占罪之概念，隱含在背信罪之觀念之內，二者之基本
    社會事實同一（最高法院87年度台非字第407號判決意旨參
    照）。是核被告就事實欄一所為，係犯刑法第339條第1項之
    詐欺取財罪；就事實欄二所為，係犯刑法第336條第2項之業
    務侵占罪。公訴意旨雖認被告就事實欄二所為，尚涉犯刑法
    第342條之背信罪嫌，尚有誤會，附此敘明。
　㈢按數行為於同時同地或密切接近之時地實施，侵害同一之法
    益，各行為之獨立性極為薄弱，依一般社會健全觀念，在時
    間差距上，難以強行分開，在刑法評價上，以視為數個舉動
    之接續施行，合為包括之一行為予以評價，較為合理，則屬
    接續犯，而為包括之一罪（最高法院著有86年台上字第3295
    號判例參照）。被告就事實欄一所為多次詐欺犯行，及事實
    欄二2次業務侵占犯行，均係於密切接近之時間及空間反覆
    實施之同種類行為，且侵害同一被害人之財產法益而接續為
    多次上開舉動，各舉動之獨立性極為薄弱，依一般社會健全
    觀念，難以強行分離，顯係均基於單一之犯意接續所為，應
    評價為包括之一行為，而各以一罪論，自應論以接續犯。
　㈣又被告所犯之詐欺罪及業務侵占罪，犯意個別，行為互殊，
    應分論併罰。
三、撤銷改判之理由
　㈠本件原審於審酌一切情事後，對被告予以論罪科刑，固非無
    見。然：
　⒈事實欄一所示犯行部分，依卷內證據尚難構成行使偽造文書
    罪嫌，就此部分應不另為無罪之諭知（詳後述），原審未查
    ，認被告被訴行使偽造私文書部分成立犯罪，與上開之詐欺
    取財罪，以裁判上一罪關係而為論罪科刑，尚有未洽，被告
    上訴否認有行使偽造私文書罪嫌，為有理由，應由本院撤銷
    原判決，並自行改判。
　⒉事實欄二所示犯行部分，原審雖認不另論背信罪，則法院就
    此在理由中附此說明即可，毋庸不另為無罪之諭知。若檢察
    官所起訴之全部事實，經法院審理結果認為一部不能證明犯
    罪或行為不罰，始須於判決理由內說明不另為無罪之諭知，
    此為犯罪事實之一部縮減(最高法院102 年度台上字第5109
    號判決意旨參照)。原審卻以不另為無罪之諭知方式處理，
    亦有未洽，檢察官上訴雖以原審量刑過輕或被告上訴否認就
    106年2月18日該筆20萬元有侵占部分云云，雖均無理由，然
    原判決就此部分既有前述未洽之處，仍應由本院撤銷原判決
    ，並自行改判。
　㈡爰審酌酌被告詐取告訴人林淑貞財物達564萬餘元，擅自侵占
    告訴人彭科維之財物40萬元，造成告訴人2人均受有重大財
    產上之損失，且犯後僅坦承部分犯行，迄今未與告訴人2人
    林淑貞、彭科維達成和解，賠償告訴人2人損害，兼衡其自
    述空專畢業之智識程度、經濟狀況普通之生活狀況、犯罪動
    機、目的、手段、所生危害、所得利益、無業、未婚等一切
    情狀，量處如主文第2項所示之刑，並定應執行之刑。 
　㈢本件被告詐欺告訴人林淑貞如附表所示之款項564萬3,700元
    及業務侵占告訴人彭科維40萬元，均屬犯罪所得，惟就詐欺
    告訴人林淑貞部分，被告以給付基金紅利之方式，匯款82萬
    1344元予告訴人林淑貞，業據告訴人林淑貞及其告訴代理人
    分別於原審及民事庭審理時陳明在卷（見原審卷第189-239
    頁之原審法院106年度訴字第1565號案件民事準備狀、言詞
    辯論筆錄、刑事告訴人陳報暨陳述意見狀所載），是就被告
    於犯罪後業已匯款返還告訴人林淑貞82萬1344元部分之犯罪
    所得，自不得宣告沒收或追徵，而應予扣除；故就詐欺告訴
    人林淑貞所餘之犯罪所得為482萬2,356元（564萬3,700元-8
    2萬1344元=482萬2,356元）及侵占告訴人彭科維部分之犯罪
    所得40萬元，應依刑法第38條之1第1項前段及第3項之規定
    宣告沒收，如全部或一部不能沒收或不宜執行沒收時，追徵
    其價額。
四、不另為無罪之諭知部分
  ㈠公訴意旨以事實欄一所示之犯行，除上開經本院認定有罪部
    分外，尚就附表編號1至7號、9、10、12至21號部分認有偽
    造存提款交易憑證後持向中信銀行櫃臺行使之行為，因認此
    部分構成刑法第216條、第210條之行使偽造私文書罪嫌等語
    。
　㈡按犯罪事實應依證據認定之，無證據不得認定犯罪事實；不
    能證明被告犯罪或其行為不罰者，應諭知無罪之判決，刑事
    訴訟法第154條第2項、第301條第1項分別定有明文。又認定
    犯罪事實所憑之證據，雖不以直接證據為限，間接證據亦包
    括在內，然而無論直接或間接證據，其為訴訟上之證明，須
    於通常一般之人不致有所懷疑，而得確信其為真實之程度者
    ，始得據為有罪之認定；再認定不利於被告之事實，須依積
    極證據，苟積極證據不足為不利於被告事實之認定時，即應
    為有利於被告之認定，更不必有何有利之證據。
　㈢公訴意旨認被告尚涉有行使偽造私文書罪嫌，無非以被告之
    供述、告訴人林淑貞之指訴、告訴人林淑貞告訴狀所附之歷
    年提領、交付款項及事後查無購買記錄之明細表、中國信託
    銀行帳戶存摺影本及存款交易明細、中國信託銀行存提款交
    易憑證影本、告訴人林淑貞提供被告手寫之投資金、凱基公
    司提出之告訴人林淑貞之子客訴電話錄音譯文為據。惟訊據
    被告堅決否認此部分犯行，辯稱：伊經告訴人同意始提領上
    開款項，並無行使偽造私文書之情事等語。經查：
　⒈按刑法第210條偽造私文書罪之成立，以無製作權之人冒用他
    人名義而製作該文書為必要，倘行為人對於此種文書，本有
    製作之權，縱令其不應製作而製作，亦無偽造可言（最高法
    院24年上字第5458號判例意旨參照）。
　⒉就附表編號1至7號、9、10、12至19、21號部分
　　告訴人林淑貞於偵查中證稱：（你是否曾經有概括授權被 
    告吳映青，委託她去代為操作或處分你中信銀行帳戶内之 
    資產？)因為我工作性質比較忙，吳映青就說她可以幫我處 
    理，吳映青會拿商品來跟我推銷，我同意後就會把存摺、印
     章給她，讓她去幫我付款，有部分我會交現金給吳映青，
    事 後我會在存摺上看到相關註記等語（見106年度他字第28
    14號偵查卷第192至193頁）。且衡諸常情，倘一般民眾想要
    確認自己金融帳戶內每一筆提款和消費紀錄時，僅須持存摺
    前往補摺即可知悉，且告訴人係於97年間某日起至106年2月
    間陸續多次交付其所開立之中信銀行帳戶之存摺、印章請被
    告代為提款或轉帳，交付款項予被告，則告訴人實無可能不
    知悉被告使用所交付之帳戶存摺而為提款或轉帳之行為，告
    訴人仍交付其所開立之中信銀行帳戶之存摺、印章請被告代
    為提款或轉帳，交付款項予被告，其目的應非單純交割基金
    ，而係委請被告購買基金而概括授權處理交付款項之方式，
    則告訴人林淑貞應有授權被告代為製作購買基金所用之存提
    款交易憑證，則被告就此部分仍屬有製作權之人，縱令被告
    不應製作而存提款交易憑證，揆諸上開說明，仍與刑法上偽
    造私文書之構成要件不合，尚難認成立此部分行使偽造私文
    書罪。
　⒊就附表編號20號部分
　　告訴人林淑貞於原審審理時證稱：將現金30萬元於板橋工作
    室交付被告，被告收款後未將30萬元存入中國信託銀行，僅
    口頭表示有買入30萬元之基金，但事後均查無買入之記錄等
    語(見原審卷第101頁)，則被告此部分之詐欺行為，既未將
    款項存入銀行，再擅自提領，尚難以刑法第216條、210條之
    行使偽造私文書論處。
　㈣綜上，被告此部分犯行自屬不能證明，本院原應就此部分為
    無罪之諭知，然此部分與本案論罪科刑部分（事實欄一）有
    想像競合之裁判上一罪關係，爰就此部分不另為無罪之諭知
    。
據上論斷，應依刑事訴訟法第369條第1項前段、第364條、第299
條第1項前段，刑法第339條第1項、第336條第2項、第51條第5款
、第38條之1第1項前段、第3項，判決如主文。
本案經檢察官何國彬提起公訴，檢察官蔡學誼提起上訴，檢察官
孟玉梅到庭執行職務。
中　　華　　民　　國　　109 　年　　3 　　月　　11　　日
                  刑事第二十一庭審判長法　官  許宗和
                                      法　官  黃惠敏
                                      法　官  章曉文
以上正本證明與原本無異。
業務侵占部分不得上訴。
其餘部分檢察官如不服本判決，應於收受送達後20日內向本院提
出上訴書狀，其未敘述上訴之理由者並得於提起上訴後20日內向
本院補提理由書（均須按他造當事人之人數附繕本）「切勿逕送
上級法院」。
                                      書記官  陳媖如
中　　華　　民　　國　　109 　年　　3 　　月　　13　　日
附錄本案論罪科刑法條
中華民國刑法第339條
意圖為自己或第三人不法之所有，以詐術使人將本人或第三人之
物交付者，處5年以下有期徒刑、拘役或科或併科50萬元以下罰
金。
以前項方法得財產上不法之利益或使第三人得之者，亦同。
前二項之未遂犯罰之。

中華民國刑法第336條
對於公務上或因公益所持有之物，犯前條第1項之罪者，處1年以
上7年以下有期徒刑，得併科15萬元以下罰金。
對於業務上所持有之物，犯前條第1項之罪者，處6月以上5年以
下有期徒刑，得併科9萬元以下罰金。
前二項之未遂犯罰之。

附表
編號       日期                金額   （新臺幣） 提領方式          說明                           證據出處                           1                                97年10月31日                                                                                         23萬元                                                                                              現金                                                                                                提出時有註記為凱基23，後續基金分紅有註記為（凱基23）或（凱基），但事後於凱基投信查無該基金買賣相關紀錄。                                                                    1.中國信託銀行存款 交易明細（106年度他字第2814號偵查卷第97至99頁） 2.林淑貞之中國信託 銀行帳戶存摺影本 （106年度他字第2814號偵查卷第47頁）            3.中國信託銀行存提 款交易憑證影本（106年度他字第2814號偵查卷第131頁）              2                                97年12月1日                                                                                         10萬元                                                                                              現金                                                                                                提出時有註記為凱基10，後續基金分紅有註記為（凱基10）或（凱基），但事後於凱基投信查無該基金買賣相關紀錄。                                                                    1.中國信託銀行存款 交易明細（106年度他字第2814號偵查卷第97至99頁） 2.林淑貞之中國信託銀行帳戶存摺影本 （106年度他字第2814號偵查卷第49至51頁）         3.中國信託銀行存提 款交易憑證影本（106年度他字第2814號偵查卷第131 頁）              3                                101 年12月10日                                                                                       20萬元                                                                                              現金                                                                                                提出時有註記為凱基高股息，後續基金分紅有註記為（凱基20）或（凱基），但事後於凱基投信查無該基金買賣相關紀錄。                                                                1.中國信託銀行存款交易明細（106年度他字第2814號偵查卷第113頁）    2.林淑貞之中國信託 銀行帳戶存摺影本 （106年度他字第2814號偵查卷第67頁）            3.中國信託銀行存提款交易憑證影本（106年度他字第2814號偵查卷第133 頁）              4                                103 年10月6日                                                                                         25萬元                                                                                              轉帳至被告之中國信託銀行、帳號0000000000號帳戶                                                    轉帳時有註記為基金，後續基金分紅有註記為103.10.31 （凱基25），但事後於凱基投信查無該基金買賣相關紀錄。                                                                      1.中國信託銀行存款交易明細（106年度他字第2814號偵查卷第117頁）    2.林淑貞之中國信託銀行帳戶存摺影本 （106年度他字第2814號偵查卷第71頁）            3.中國信託銀行存提款交易憑證影本（106年度他字第2814號偵查卷第133頁）              5                                      103 年12月1日                                                                                                           50萬元                                                                                                                轉帳至被告之中國信託銀行、帳號0000000000號帳戶                                                                      轉帳時有註記為國泰基金，後續基金分紅有註記為104.03.05 （國泰基五拾萬A）、104.06.17及104.10.30 （國泰基金）、104.10.05 （國泰基金伍拾萬）、105.05.05 （國泰伍拾萬），但事後於凱基投信查無該基金買賣相關紀錄。    1.中國信託銀行存款交易明細（106年度他字第2814號偵查卷第117至121頁）              2.林淑貞之中國信託銀行帳戶存摺影本（106年度他字第2814號偵查卷第71至83頁）          3.中國信託銀行存提款交易憑證影本（106年度他字第2814號偵查卷第133頁）                               6                                103 年12月1日                                                                                         2 萬6,000元                                                                                         轉帳至被告之中國信託銀行、帳號0000000000號帳戶                                                    該筆註記為凱基板信銀行                                                                                                                                                 1.中國信託銀行存款交易明細（106年度他字第2814號偵查卷第117頁）    2.林淑貞之中國信託銀行帳戶存摺影本（106年度他字第2814號偵查卷第71頁）            3.中國信託銀行存提款交易憑證影本（106年度他字第2814號偵查卷第133 頁）              7                                               104 年8 月14日                                                                                                                                    50萬元                                                                                                                                           轉帳至被告之中國信託銀行、帳號0000000000號帳戶                                                                                                  00000000張炳圳電匯50萬至林淑貞中信帳戶並於2015.08.14 被轉帳，並註記為美國特別股。之後基金紅利註記為104.10.05 （美特別股伍拾萬）、104.10.30 （美國特別股）、105.01.05 （美特別股伍拾萬） 、105.03.31 （美股伍拾萬），但事後查無該特別股買賣相關紀錄。          1.中國信託銀行存款交易明細（106年度他字第2814號偵查卷第119至123頁）              2.林淑貞之中國信託銀行帳戶存摺影本（106年度他字第2814號偵查卷第81至83頁）          3.中國信託銀行存提款交易憑證影本（106年度他字第2814號偵查卷第135 頁）                                                                                  8                                104 年12月21日前某日                                                                                  70萬元                                                                                              現金                                                                                                現金70萬於板橋淑貞修改工作室交給被告，查無現金存入紀錄，後續基金紅利註記為104.12.21（凱基基金柒拾萬）、105.01.05（凱基境外柒拾萬）、105.03.02（境外基金柒拾萬）            1.中國信託銀行存款交易明細（106年度他字第2814號偵查卷第121頁）    2.林淑貞之中國信託銀行帳戶存摺影本（106年度他字第2814號偵查卷第81至83頁）                                                                              9                                105 年5 月24日                                                                                       8萬元                                                                                                轉帳至吳啓淵之中國信託銀行、帳號000000000000號帳戶                                                      轉帳時有註記為外幣美元，此筆之今後續查無分紅，但事後於凱基投信查無該基金買賣相關紀錄。                                                                                     1.中國信託銀行存款交易明細（106年度他字第2814號偵查卷第123頁）    2.林淑貞之中國信託銀行帳戶存摺影本（106年度他字第2814號偵查卷第83頁）            3.中國信託銀行存提款交易憑證影本（ 106年度他字第2814號偵查卷第135頁）              10                                                           105 年6 月17日                                                                                                                                                                        38萬元                                                                                                                                                                               轉帳至被告之中國信託銀行、帳號0000000000號帳戶                                                                                                                                      105.06.16 現金18萬與105.06.17 現金30萬於板橋淑貞修改工作室交吳映青，但僅分別於105.06.16 存入現金8 萬及105.06.17存入現金30萬元與所拿金額不符，並於105.06.17 轉出38萬，註記為凱基銀髮商機。之後基金紅利註記為105.6.24（凱基銀肆拾捌萬）、105.09.22（凱基銀髮48萬）、105.10.15 （銀髮肆拾捌萬）、105.11.17 （凱基銀髮基金）                                                                                                              1.中國信託銀行存款交易明細（106年度他字第2814號偵查卷第123頁）    2.林淑貞之中國信託銀行帳戶存摺影本（106年度他字第2814號偵查卷第83至85頁）          3.中國信託銀行存提款交易憑證影本（106年度他字第2814號偵查卷第139頁）              4.被告手寫之投資金額1紙（106年度他字第2814號偵查卷第147頁）        5.凱基銀髮商機基金募集公告1紙（106年度他字第2814號偵查卷第149頁）                                                    11                 105 年6 月17日                                          10萬元                                                 現金                                                    1.被告手寫之投資金額1紙（106年度他字第2814號偵查卷第147頁）        2.凱基銀髮商機基金募集公告1紙（106年度他字第2814號偵查卷第149頁） 12                                105 年7 月25日                                                                                       50萬元                                                                                              轉帳至被告之中國信託銀行、帳號0000000000號帳戶                                                    現金50萬於板橋淑貞修改工作室交吳映青，註記為凱基債券。之後基金紅利註記為105.08.31（凱基債券伍拾萬），但事後查無該特別股買賣相關紀錄。                                        1.中國信託銀行存款交易明細（106年度他字第2814號偵查卷第123頁）    2.林淑貞之中國信託銀行帳戶存摺影本（106年度他字第2814號偵查卷第83頁）            3.中國信託銀行存提款交易憑證影本（106年度他字第2814號偵查卷第135頁）              13                                105 年9 月19日                                                                                       6萬元                                                                                                轉帳至吳啓淵之中國信託銀行、帳號000000000000號帳戶                                                      該筆註記為日盛基金，但事後於凱基投信查無該基金買賣相關紀錄。                                                                                                             1.中國信託銀行存款交易明細（106年度他字第2814號偵查卷第123頁）    2.林淑貞之中國信託銀行帳戶存摺影本（106年度他字第2814號偵查卷第85頁）            3.中國信託銀行存提款交易憑證影本（106年度他字第2814號偵查卷第137 頁）              14                                105 年10月17日                                                                                       40萬元                                                                                              轉帳至吳啓淵之中國信託銀行、帳號000000000000號帳戶                                                      現金40萬於板橋淑貞修改工作室交吳映青，存提款轉帳單註記為凱基全球40萬。                                                                                                    1.中國信託銀行存款交易明細（106年度他字第2814號偵查卷第123頁）    2.林淑貞之中國信託銀行帳戶存摺影本（106年度他字第2814號偵查卷第85頁）            3.中國信託銀行存提款交易憑證影本（106年度他字第2814號偵查卷第137 頁）              15                                105 年10月18日                                                                                       4萬元                                                                                                轉帳至吳啓淵之中國信託銀行、帳號000000000000號帳戶                                                       1.中國信託銀行存款交易明細（106年度他字第2814號偵查卷第123頁）    2.林淑貞之中國信託銀行帳戶存摺影本（106年度他字第2814號偵查卷第85頁）            3.中國信託銀行存提款交易憑證影本（106年度他字第2814號偵查卷第139頁）              16                                105 年11月18日                                                                                       60萬元                                                                                              轉帳至吳啓淵之中國信託銀行、帳號000000000000號帳戶                                                      現金60萬於板橋淑貞修改工作室交吳映青，存提款轉帳單註記為凱基全球。                                                                                                        1.中國信託銀行存款 交易明細（106年度他字第2814號偵查卷第125頁）    2.林淑貞之中國信託銀行帳戶存摺影本（106年度他字第2814號偵查卷第85頁）            3.中國信託銀行存提款交易憑證影本（106年度他字第2814號偵查卷第137 頁）              17                                105 年12月1日                                                                                         4 萬2,800元                                                                                         轉帳至吳啓淵之中國信託銀行、帳號000000000000號帳戶                                                       1.中國信託銀行存款交易明細（106年度他字第2814號偵查卷第125頁）    2.林淑貞之中國信託銀行帳戶存摺影本（106年度他字第2814號偵查卷第85頁）            3.中國信託銀行存提款交易憑證影本（106年度他字第2814號偵查卷第141頁）              18                                105 年12月21日                                                                                       7 萬8,900元                                                                                         轉帳至吳啓淵之中國信託銀行、帳號000000000000號帳戶                                                       1.中國信託銀行存款交易明細（106年度他字第2814號偵查卷第125頁）    2.林淑貞之中國信託銀行帳戶存摺影本（106年度他字第2814號偵查卷第87頁）            3.中國信託銀行存提款交易憑證影本（106年度他字第2814號偵查卷第141頁）              19                                105 年12月26日                                                                                       50萬元                                                                                              轉帳至吳啓淵之中國信託銀行、帳號000000000000號帳戶                                                      存提款轉帳單註記為凱基張峰嘉                                                                                                                                           1.中國信託銀行存款交易明細（106年度他字第2814號偵查卷第125頁）    2.林淑貞之中國信託銀行帳戶存摺影本（106年度他字第2814號偵查卷第87頁）            3.中國信託銀行存提款交易憑證影本（106年度他字第2814號偵查卷第139 頁）              20                                   106 年1 月20日                                                                                                30萬元                                                                                                       現金                                                                                                         現金30萬於板橋淑貞修改工作室交吳映青, 但未將30萬存入。被告於銀行存摺本子在106 年1 月20日存款紀錄上有註記凱基三拾萬及30，並口頭表示有買入30萬元之基金，但事後查無實際買入之紀錄。          1.中國信託銀行存款交易明細（106年度他字第2814號偵查卷第127頁）    2.林淑貞之中國信託銀行帳戶存摺影本（106年度他字第2814號偵查卷第87頁）                                                                                                 21                                106 年2 月10日                                                                                       5 萬6,000元                                                                                         現金                                                                                                現金提領                                                                                                                                                              1.中國信託銀行存款交易明細（106年度他字第2814號偵查卷第127頁）    2.林淑貞之中國信託銀行帳戶存摺影本（106年度他字第2814號偵查卷第87頁）            3.中國信託銀行存提款交易憑證影本（106年度他字第2814號偵查卷第141頁）